Minutes et répertoires du notaire Jean LE MASLE, 19 août 1697 - 6 avril 1729 (étude XIV)
Archives nationales
- Minutes de Jean LE MASLE, 19 août 1697 - juillet 1729; MC/ET/XIV/160 - MC/ET/XIV/277
  - Minutes. 1726, janvier - 1726, avril, janvier 1726 - avril 1726; MC/ET/XIV/267
    - Mariage de Marguerite Elisabeth de Largillière, fille de Nicolas de Largillière, peintre ordinaire du roi, recteur en son Académie, demeurant rue Geoffroy-Langevin., 13 janvier 1726; MC/ET/XIV/267
      contrat de mariage; Geoffroy-l'Angevin (rue); Largillière, Marguerite Elisabeth; Largillière, Nicolas de (1656-1746); directeur d'établissement d'enseignement; peintre
    - Bail de meubles par Pierre Legris, marchand tapissier, hôtel de Soubise., 11 février 1726; MC/ET/XIV/267
    - Compte que rend Nicolas de Largillière, peintre ordinaire du roi, demeurant rue Geoffroy-Langevin, comme exécuteur testamentaire de François Daugers, prêtre., 23 février 1726; MC/ET/XIV/267
      compte; Geoffroy-l'Angevin (rue); Daugers, François; Largillière, Nicolas de (1656-1746); peintre
    - Mariage de Jacques Amelot de Chaillou, intendant de la Rochelle conseiller du roi, maître des requêtes ordinaire de son hôtel, avec Marie Anne de Vougny, fille de Jean Marie de Vougny, conseiller du roi, secrétaire du roi et de ses conseils d'Etat, direction des finances, et d'Anne Mouflé, demeurant rue du Grand-Chantier, paroisse Saint-Jean en Grève., 25 février 1726; MC/ET/XIV/267
    - Alloué avec Jacques Laurent, maître brodeur, rue Neuve-Saint-Eustache., 9 avril 1726; MC/ET/XIV/267
      Laurent, Jacques
  - Minutes. 1726, mai - 1726, juillet, mai 1726 - juillet 1726; MC/ET/XIV/268
    - Inventaire après décès d'Elie Bachelier, maître menuisier, rue des Tournelles., 9 mai 1726; MC/ET/XIV/268
      inventaire après décès; Bachelier, Elie
    - Renonciation à la communauté de la veuve d'Elie Bachelier, maître menuisier, rue des Tournelles., 10 mai 1726; MC/ET/XIV/268
      Bachelier, Elie
    - Inventaire après décès du marquis de Saumery au château de la Houssaye, distant de 10 lieues de Paris (Seine-et-Marne, près Coulommiers)., 20 mai 1726; MC/ET/XIV/268
      inventaire; La Houssaye-en-Brie (Seine-et-Marne)
    - Devis et marché par Jean François Raymond, [architecte] juré expert à Paris, il fait l'expertise d'une maison sise rue Montorgueil., 14 juin 1726; MC/ET/XIV/268
      devis; marché; Raymond, Jean François
    - Charles François Laumosnier, maître potier d'étain, rue Saint-Merri., 21 juin 1726; MC/ET/XIV/268
      déclaration; Laumosnier, Charles François
  - Minutes. 1726, août - 1726, décembre, août 1726 - décembre 1726; MC/ET/XIV/269
    - Bail d'une maison par Nicolas de Largillière, peintre ordinaire du roi, demeurant rue Geoffroy-Langevin., 7 août 1726; MC/ET/XIV/269
    - Convention passée par Nicolas de Largillière, peintre ordinaire du roi, demeurant rue Geoffroy-Langevin., 7 août 1726; MC/ET/XIV/269
      convention; Geoffroy-l'Angevin (rue); Largillière, Nicolas de (1656-1746); peintre
    - Vente de meubles par Pierre Legris, maître tapissier., 2 novembre 1726; MC/ET/XIV/269
  - Minutes. 1727, janvier - 1727, juin, janvier 1727 - juin 1727; MC/ET/XIV/270
    - Notoriété et procuration de Claude Pierre Desgrez, cartier papetier, rue des Blancs-Manteaux., 10 février 1727; MC/ET/XIV/270
      procuration; Desgrez, Claude Pierre
    - Inventaire de César Armand marquis de Saint-Chamans, enseigne de Gendarmerie, à la requête de Bonne de Chastellux, veuve de François comte de Saint-Chamans, marquis de Moy, demeurant rue Saint-Antoine, paroisse Saint-Paul, sa mère, de Henri des Barres, chevalier seigneur baron de Cussigny, chevalier de Saint-Louis, à cause de Judith de Saint-Chamans, sa femme, Pauline Félicité de Saint-Chamans, femme de Samuel Bernard, et d'Anne Victoire de Saint-Chamans et d'Elisabeth Fr. de Saint-Chamans, filles majeurs ses soeurs., 11 février 1727; MC/ET/XIV/270
      inventaire; St Chamans, César Armand de
    - Quittance donnée à succession de Louis Antoine Dumot, maître menuisier, rue Beautreillis, par Jean Martin Dumot., 13 mars 1727; MC/ET/XIV/270
      quittance; Dumot, Louis Antoine
    - Mise en apprentissage de serrurier par Cicher Keller de son fils Claude Christophe Keller, âgé de 14 ans, pour 5 ans chez Nicolas Vienot, maître serrurier, maître serrurier, rue des Blancs-Manteaux, qui le nourrit, loge, couche, sans rien débourser. Timoléon Videron, maître serrurier, rue Tireboudin, présent au contrat d'apprentissage Keller-Vienot. Didier Olivier, maître serrurier, rue des Fossés-Montmartre., 5 avril 1727; MC/ET/XIV/270
      contrat d'apprentissage
    - Mariage du fils de Charles Delavalée, graveur., 19 avril 1727; MC/ET/XIV/270
      contrat de mariage; Delavalee, Charles
    - Inventaire après décès de Leclerc, tapissier, rue de Bourbon., 19 avril 1727; MC/ET/XIV/270
      inventaire; Leclerc, Louis
    - Vente par Adrien Maurice duc de Noailles, pair de France, Grand d'Espagne, chevalier de l'ordre du Saint-Esprit et de la Toison d'Or, capitaine de la première compagnie des gardes du corps au roi, gouverneur de Perpignan, etc., et Françoise Charlotte Amable d'Aubigné, sa femme, demeurant rue Saint-Honoré, paroisse Saint-Roch, à Antoine de Saint-Chamans, marquis de Montaiguillon, et Marie Louise Larcher, sa femme, de terres et seigneuries de Mont le potier Marival., 3 mai 1727; MC/ET/XIV/270
      acte de vente; Noailles, Adrien Maurice duc de
    - Procuration déposée par François Tardif, marchand potier d'étain, rue Saint-Martin., 25 mai 1727; MC/ET/XIV/270
      procuration; Tardif, François
  - Minutes. 1727, juillet - 1727, décembre, juillet 1727 - décembre 1727; MC/ET/XIV/271
    - Bail à loyer à Julien Barrère, marchand tapissier, rue des Bourdonnais., 3 juillet 1727; MC/ET/XIV/271
      bail; Barrere, Julien
    - Bail a loyer par Louis Lemercier, marchand tapissier, rue de la Verrerie., 3 juillet 1727; MC/ET/XIV/271
      bail; Lemercier, Louis
    - Quittance donnée à Germain Boffrand, architecte ordinaire du roi., 2 septembre 1727; MC/ET/XIV/271
      quittance; Boffrand, Germain (1667-1754); architecte
    - Compte et quittance de Nicolas Alphonse Huguet, entrepreneur des bâtiments, rue Saint-Thomas., 5 septembre 1727; MC/ET/XIV/271
      quittance; Huguet, Nicolas Alphonse
    - Vente d'une maison sise rue Sainte-Avoie,par les héritiers de Nicolas Michel Micheux, peintre ordinaire du roi en son Académie de peinture et sculpture, demeurant rue Mouffetard, à Jean Martin de La Guette., 3 décembre 1727; MC/ET/XIV/271
      acte de vente; Mouffetard (rue); Sainte-Avoie (rue); La Guette, Jean Martin; Micheux, Michel Nicolas; peintre
    - Constitution de rente par Germain Boffrand, architecte du roi, demeurant rue de Braque., 7 décembre 1727; MC/ET/XIV/271
      constitution de rente; Braque (rue de); Boffrand, Germain (1667-1754); architecte
  - Minutes. 1728, janvier - 1728, avril, janvier 1728 - avril 1728; MC/ET/XIV/272
    - Mariage de Simon Henault, peintre, cimetière Saint-Jean-en-Grève., 8 février 1728; MC/ET/XIV/272
      contrat de mariage; Henault, Simon
    - Inventaire après décès de la marquise d'Orsay. Pendules par Decovigny, horloger., 9 février 1728; MC/ET/XIV/272
    - Mariage de Joseph Levé, serrurier, rue du faubourg Saint-Antoine., 10 avril 1728; MC/ET/XIV/272
      contrat de mariage; Levé, Joseph
  - Minutes. 1728, mai - 1728, décembre, mai 1728 - décembre 1728; MC/ET/XIV/273
    - Procuration déposée de François Tardif, marchand potier d'étain, rue Saint-Martin., 2 juin 1728; MC/ET/XIV/273
    - Quittance donnée à la veuve de Jacques Charlot, maître plombier fontainier, rue du Temple., 16 juin 1728; MC/ET/XIV/273
      quittance; Charlot, Jacques
    - Quittance de François Reaubourg, maître menuisier, rue des Blancs-Manteaux., 7 novembre 1728; MC/ET/XIV/273
      quittance; Reaubourg, François
    - Obligation de François Delahaye, maître menuisier, rue de Yeslay., 12 novembre 1728; MC/ET/XIV/273
      obligation; Delahaye, François
    - Obligation par la veuve de Denis Vast, maître menuisier, rue Sainte-Avoie., 12 novembre 1728; MC/ET/XIV/273
      obligation; Vast, Denis
    - Devis et marché de charpenterie par la veuve de Jacques Charlot, maître plombier-fontainier, rue du Temple., 19 novembre 1728; MC/ET/XIV/273
      devis; marché; Charlot, Jacques
    - Mariage d'Alexandre Herbin, tapissier, rue de la Verrerie., 27 novembre 1728; MC/ET/XIV/273
      contrat de mariage; Herbin, Alexandre
    - Mariage du fils de Pierre Lebreton, sculpteur, rue Saint-Dominique., 20 décembre 1728; MC/ET/XIV/273
      contrat de mariage; Lebreton, Pierre
  - Minutes. 1729, janvier - 1729, 2 août, janvier 1729 - 2 août 1729; MC/ET/XIV/274
    1729, janvier à 6 avril: actes passés par-devant Jean Le Masle.
    1729, 12 avril à 2 août: actes passés par-devant Claude II Lefebvre.
    - Déclaration déposée de Nicolas Pigalle, menuisier, rue et faubourg Saint-Laurent., 13 janvier 1729; MC/ET/XIV/274
      déclaration; Pigalle, Nicolas
    - Acte de notoriété des enfants de Jean-Baptiste Vinceneux, maître sculpteur [de l'Académie Saint-Luc] à Paris., 21 janvier 1729; MC/ET/XIV/274
      Vinceneux, Jean Baptiste
    - Notoriété du décès de la mère de Nicolas Vinceneux, maître peintre à Paris, belle-mère de François Godefroy, maître peintre., 21 janvier 1729; MC/ET/XIV/274
      Vinceneux, Nicolas
    - Retrait de Jacques Foreau, maître doreur peintre, rue des Juifs., 28 janvier 1729; MC/ET/XIV/274
      Foreau, Jacques
    - Inventaire après décès de François Henri Robineau, conseiller du roi, receveur général et payeur des rentes à l'Hôtel de Ville, demeurant cloître de la Culture-Sainte-Catherine., 15 février 1729; MC/ET/XIV/274
      inventaire; Robineau, François Henri
    - Quittance au roi par Joseph Charles Roettiers, graveur général des Monnaies de France et des médailles du roi en son académie, demeurant en l'hôtel de la Monnaie., 21 mars 1729; MC/ET/XIV/274
      quittance; Monnaie (rue de la); Monnaies (hôtel des); Roëttiers, Joseph Charles (1692-1779); monnayeur
    - Inventaire après décès de Jeanne Petit Camp, femme de Pierre Alexandre Belle, marchand orfèvre joaillier, rue Saint-Louis du Palais., 28 avril 1729; MC/ET/XIV/274
      inventaire après décès; Belle, Pierre Alexandre; Petit Camp, Jeanne
  - Minutes (constitutions de rentes publiques). 1720, décembre, décembre 1720; MC/ET/XIV/276
    constitution de rente
  - Minutes (constitutions de rentes publiques). 1720, décembre, décembre 1720; MC/ET/XIV/277
- Répertoire(s) de Jean LE MASLE, 19 août 1697 - 21 juillet 1729; MC/RE/XIV/5
  - Répertoire. 1697, 19 août - 1729, 21 juillet, 19 août 1697 - 21 juillet 1729; MC/RE/XIV/5
    Répertoire des notaires Jean Le Masle (19 août 1697-6 avril 1729), Claude II Lefebvre (12 avril-21 juillet 1729).
    Informations concernant le classement et la cotation:
    Le niveau inférieur de description, quand il existe, correspond aux mentions d'actes contenues dans le répertoire. Parmi celles-ci, certaines peuvent y être décrites, de manière plus ou moins détaillée. Pour consulter l'acte proprement dit, il convient de rechercher la cote au niveau des articles (registre ou liasse) des minutes du notaire (cote de type 'MC/ET').
    - Certificat par Sébastien Le Prestre de Vauban et Jacques Louis de Mesgrigny., 18 février 1705
      Attention: la cote de répertoire (de type 'MC/RE') ne permet pas de consulter la minute de l'acte. ll convient de rechercher la cote de la minute (de type 'MC/ET') au niveau des articles (registre ou liasse) de minutes du notaire.
      L'accès aux images numérisées des pages du répertoire se fait au niveau de description supérieur (' Répertoire du notaire '), rubrique ' Consulter les archives numérisées associées'.
      Le Prestre de Vauban, Sébastien
    - Sentence arbitrale concernant les intéressés aux voitures de la suite de la cour., 17 juillet 1710
      Voitures de la Suite de la Cour, Les intéréssés aux
    - Bail de Charles Douvillier à Antoine Le Prestre de Vauban., 8 avril 1711
      bail; Le Prestre de Vauban, Antoine
    - Procuration rapportée de Jean-Baptiste Rotrou., 20 mai 1711
      procuration; Rotrou, Jean-Baptiste
    - Testament déposé de M. de La Fayette., 14 septembre 1712
      testament; La Fayette, M. de
    - Transaction entre Jean-Baptiste Colbert, marquis de Torcy, ministre d'Etat, au Conseil de régence, et Paulin Prondre, conseiller du roi., 12 juillet 1718
      accord; Colbert, Jean-Baptiste (1665-1746, marquis de Torcy)
    - Renonciation par Marie-Armande Carton, veuve de J. Guillaume de Fontaine aux successions de Florent Carton et Marie Thérèse Lenoir, son épouse, ses père et mère., 6 juillet 1726
      renonciation; Carton, Florent
    - Obligation de Boutinon et Marie Michelle Carton, son épouse, envers M. Armande Carton, veuve de Fontaine; obligation de Claude Dupin, et Marie-Madeleine Guillaume de Fontaine, son épouse, envers Marie Armande Carton, veuve de Guillaume de Fontaine., 29 juillet 1726 - 2 décembre 1727
      obligation